臺灣新北地方法院刑事判決
111年度交簡上字第66號
上  訴  人  
即  被  告  李文仙


上列上訴人即被告因過失傷害案件，不服本院民國111年7月25日
所為111年度交簡字第978號第一審判決（聲請簡易判決處刑案號
：111年度偵字第18778號），提起上訴，本院管轄第二審之合議
庭判決如下：
    主  文
上訴駁回。
李文仙緩刑2年。
    事  實
    李文仙於民國110年7月26日16時10分許，駕駛車號0000-00
    號自用小客車，沿國道一號高速公路輔助車道由南往北方向
    行駛，行經該路段33公里900公尺處（位在新北市泰山區）
    時，本應注意車前狀況，並隨時採取必要之安全措施，而依
    當時天候晴、日間自然光線、道路無障礙物、視距良好等情
    形，並無不能注意之情事，竟疏未注意同向車道前方適有謝
    昇佑駕駛車號000-0000號自用小客車煞車而車速放緩，仍貿
    然向前行駛而煞避不及，造成李文仙所駕車輛之前車頭追撞
    謝昇佑所駕車輛之後車尾，謝昇佑因而受有胸部挫傷、頸部
    其他部位之關節和韌帶扭傷之傷害。
    理  由
壹、證據能力部分
一、本院以下所引用之上訴人即被告李文仙以外之人於審判外之
    言詞或書面陳述，雖均屬傳聞證據，然公訴人、被告均同意
    具有證據能力（見本院111年度交簡上字第66號卷<下稱本院
    交簡上卷>第42頁），復本院審酌上開證據資料製作時之情
    況，尚無違法不當及證明力明顯過低之瑕疵，認為以之作為
    證據應屬適當，爰依刑事訴訟法第159條之5第1項規定，認
    均有證據能力。
二、本案判決以下所引用之非供述證據，均與本案事實具有關聯
    性，且查無事證足認係經公務員違背法定程序所取得，況公
    訴人、被告均同意具有證據能力（見本院交簡上卷第42頁）
    ，堪認亦均有證據能力。
貳、實體部分
一、認定犯罪事實所憑之證據及理由
(一)前揭事實，業據被告於本院審理時自白在卷（見本院交簡上
    卷第44頁），核與證人即告訴人謝昇佑於警詢時之指述相符
    （見110年度他字第7892號卷<下稱他卷>第17頁），並有振
    興醫療財團法人振興醫院110年7月26日診斷證明書、道路交
    通事故現場圖、道路交通事故調查報告表（一）、（二）、
    車損照片、臺灣新北地方檢察署檢察事務官就告訴人所駕車
    輛之行車紀錄器畫面所為勘驗筆錄及畫面截圖照片在卷可稽
    （見他卷第4頁、第13頁、第14-15頁、第18-19頁、第24頁
    正、背面），足認被告前揭任意性自白與事實相符，當可採
    信。
(二)按汽車行駛時，駕駛人應注意車前狀況，並隨時採取必要之
    安全措施，道路交通安全規則第94條第3項前段定有明文。
    查被告駕車直行時本應注意車前狀況為是，而依當時情形：
    天候晴、日間自然光線、道路無障礙物、視距良好，此有上
    開道路交通事故調查報告表(一)在卷可憑，並無不能注意之
    情事，詎疏未注意其同向車道前方適有告訴人所駕車輛煞車
    而車速放緩，仍貿然向前行駛，肇致本案車禍發生，並使告
    訴人受有事實欄所載傷害，被告就上開駕車肇事之行為具有
    過失責任，且其過失行為與告訴人所受傷害結果間，具有相
    當因果關係，均甚明確。　　
(三)綜上所述，本案事證明確，被告犯行，洵堪認定，應依法論
    科。　　
二、論罪科刑、上訴不可採之理由　　　
(一)論罪部分
　　核被告所為，係犯刑法第284條前段之過失傷害罪。
(二)科刑部分
    原審認被告犯罪事證明確，予以論罪科刑，並援引刑事訴訟
    法第449條第1項前段、第3項、第454條第2項，刑法第284條
    前段、第41條第1項前段，刑法施行法第1條之1規定，審酌
    被告駕駛自用小客車，未注意車前狀況，且未保持前、後車
    安全距離，自後追撞告訴人所駕駛之自用小客車，致生本案
    車禍事故，幸未釀成重大的交通事故，其違背注意義務之程
    度非低，行為所造成告訴人之傷害及痛苦程度，未能與告訴
    人達成調解（被告於偵查中陳稱不接受告訴人所提賠償金額
    等情），暨其素行、智識程度、家庭經濟狀況，及其犯後態
    度等一切情狀，量處被告拘役55日，並諭知如易科罰金以新
    臺幣1千元折算1日，核其認事用法顯無違誤，量刑亦稱妥適
    ，自應予以維持。進而被告雖提起本案上訴，並稱：已經與
    告訴人和解，希望能從輕量刑云云，其上訴並無理由，應予
    駁回。
(三)被告前未曾因故意犯罪受有期徒刑以上刑之宣告，有臺灣高
    等法院被告前案紀錄表在卷可按（見本院交簡上卷第49頁）
    ，被告因一時失慮，致罹刑典，並於本院審理時坦承犯行，
    復與告訴人達成和解，並業依和解條件支付全額賠償金與告
    訴人之情，有本院公務電話紀錄表及和解書在卷可查（見本
    院交簡上卷第29頁、第33頁），堪認被告當具悔悟之意，犯
    後態度尚佳，經此偵、審程序，當知所警惕而無再犯之虞，
    參之告訴人稱願給被告自新機會，有刑事陳報狀在卷可證（
    見本院交簡上卷第31頁），因認被告本案所宣告之刑以暫不
    執行為適當，復考量法定緩刑期間為2年以上5年以下，被告
    本案所受宣告刑之刑度尚輕，爰依刑法第74條第1項第1款規
    定，併予宣告緩刑2年，以啟自新。　　　　
據上論斷，應依刑事訴訟法第455條之1第1項、第3項、第368條
，判決如主文。
本案經檢察官陳旭華偵查後聲請簡易判決處刑，由被告提起上訴
，並經檢察官林亭妤到庭執行公訴。　　
中　　華　　民　　國　　111 　年　　11　　月　　10　　日
                  刑事第三庭  審判長法　官  蘇揚旭　
                                    法  官  洪振峰
                                    法  官  施建榮
上列正本證明與原本無異。
不得上訴。
                                    書記官  黃姿涵
中　　華　　民　　國　　111 　年　　11　　月　　15　　日